臺灣新竹地方法院刑事判決　　　　　　　 96年度訴字第463號
公訴檢察官　臺灣新竹地方法院檢察署檢察官
被　　　告　乙○○
　　　　　　　　　　2號
　　　　　　　　　　 （另案於臺灣新竹監獄執行中）
指定辯護人　本院公設辯護人甲○○
上列被告因違反槍砲彈藥刀械管制條例案件，經檢察官提起公訴
（96年度偵字第3193號），本院判決如下：
    主    文
乙○○未經許可寄藏其他可發射子彈具有殺傷力之改造手槍，累
犯，處有期徒刑貳年，併科罰金新臺幣伍萬元，罰金如易服勞役
，以新臺幣壹仟元折算壹日。
扣案之改造手槍壹枝（含彈匣壹個，槍枝管制編號000000
0000號），沒收。
    事  實
一、乙○○前因違反毒品危害防制條例案件，經本院以92年度訴
    字第81號判決判處有期徒刑4月確定，於民國93年4月28日執
    行完畢出監。
二、乙○○詎仍不知悔改，明知可發射子彈具有殺傷力之改造手
    槍及土造子彈，非經主管機關之許可，不得擅自寄藏，竟於
    民國96年5月初某日，在新竹縣湖口鄉○○村○○鄰○○街391
    巷22號內，受姓名、年籍不詳，綽號「阿原」成年男子之託
    ，代為寄藏行李一袋，嗣四、五天綽號「阿原」成年男子未
    依約取回該行李後，乙○○打開該行李發現內為可發射子彈
    具有殺傷力之仿VALTRO廠85COMBAT型金屬模型槍製造之、經
    車通金屬槍管內阻鐵及加裝金屬撞針而成之改造手槍1枝（
    含彈匣1個、槍枝管制編號0000000000號)及口徑9mm具殺傷
    力之改造子彈2顆（另有1顆無殺傷力之子彈）等物後，即自
    該時起，未經許可而寄藏上開具殺傷力之改造槍枝及土造子
    彈，並藏放在新竹縣湖口鄉○○村○○街391巷22號住處，
    嗣乙○○經警於96年5月17日8時30分許，因另案遭通緝在新
    竹縣湖口鄉○○路76巷口為警查獲時，遂在有偵查犯罪職權
    之機關或個人未發覺其犯寄藏改造手槍、土造子彈罪前，主
    動向新竹市警察局刑事警察大隊偵三隊偵查員陳義旺等人，
    表示有槍、彈，而自首報繳，經警扣得其寄藏之係仿VALTRO
    廠85COMBAT型改造手槍1枝（含彈匣1個、及直徑約9mm金屬
    彈頭之土造子彈3顆（2顆有殺傷力，1顆無殺傷力，且自願
    接受裁判，始悉上情。
二、案經新竹市政府警察局報告臺灣新竹地方法院檢察署檢察官
    偵查起訴。
    理  由
壹、認定犯罪事實所憑之證據之理由：
一、上揭事實，業據被告乙○○於本院準備程序、審理時坦白承
    認。
二、扣案之上開改造手槍經新竹市警察局初步檢視結果認為槍枝
    大部分之結構完整、槍管暢通、具有擊發功能，高達百分之
    98.5的比例，可認為具有殺傷力，有該局槍枝初步檢視報告
    表一件在卷足參（見偵查卷第16頁）。另經送內政部警政署
    刑事警察局鑑定結果亦認：送鑑改造手槍一枝（槍枝管制編
    號0000000000號），係改造手槍，由仿VALTRO廠85COMBAT型
    金屬模型槍製造之槍枝、經車通金屬槍管內阻鐵及加裝金屬
    撞針而成，擊發功能正常，可供擊發子彈使用，研判具有殺
    傷力，改造子彈3顆，均係土造子彈，採樣一顆試射，雖可
    擊發，但發射動能不足，認不具殺傷力，另二顆子彈，經試
    射，可擊發，認具殺傷力。有該局96年6月12日刑鑑字第096
    007761 2號槍彈鑑定書、96年8月22日刑鑑字第0960115052
    號槍彈鑑定書共二份在卷可證，證明扣案之改造手槍、土造
    子彈確實具有殺傷力之事實。被告自白核與事實相符，本案
    事證明確，被告未經許可，寄藏具殺傷力之改造手槍及土造
    子彈之犯行，堪予認定，自應依法論科。
貳、論罪科刑之理由：
一、核被告所為，係犯槍砲彈藥刀械管制條例第8條第4項未經許
    可寄藏其他可發射子彈具有殺傷力之改造槍枝罪及同條例第
    12條第4項之未經許可寄藏子彈罪。
二、按槍砲彈藥刀械管制條例係將「持有」與「寄藏」為分別之
    處罰規定，則單純之「持有」，固不包括「寄藏」，但「寄
    藏」之受人委託代為保管，其保管本身所為之「持有」，既
    係「寄藏」之當然結果，法律上自宜僅就「寄藏」行為為包
    括之評價，不應另就「持有」予以論罪，最高法院74年台上
    字第3400號判例闡釋甚明，是被告寄藏槍彈後之持有該槍彈
    之低度行為，應為寄藏槍彈之高度行為所吸收，不另論罪。
    又檢察官雖未就被告寄藏槍彈部分一併提起公訴，然被告此
    部分犯行與檢察官提起公訴之被告持有該手槍、彈藥犯行間
    ，具有吸收之實質上一罪關係，已如前述，本院自得併予審
    理判決，又此屬訴之擴張結果，且所觸犯之條、項相同，尚
    不生變更法條問題（本院已於96年10月8日審理時告知所犯
    正確罪名），併予敘明。又被告以一行為同時寄藏槍、彈，
    係以一行為同時觸犯未經許可寄藏其他可發射子彈具有殺傷
    力之改造手槍罪、未經許可寄藏子彈罪，為想像競合犯，依
    刑法第55條之規定，應從重論以未經許可寄藏可發射子彈具
    有殺傷力之改造手槍罪。
三、又按，犯本條例之罪自首，並報繳其持有之全部槍砲、彈藥
    、刀械者，減輕或免除其刑，槍砲彈藥刀械管制條例第18條
    第1項前段定有明文，而槍砲彈藥刀械管制條例第18條第1項
    前段之規定，乃係刑法第62條但書所指之特別規定，自應優
    先適用，另刑法第62條所謂發覺，固非以有偵查犯罪權之機
    關或人員確知其人犯罪無誤為必要，而於對其發生嫌疑時，
    即得謂為已發覺，但此項對犯人之嫌疑，仍須有確切之根據
    得為合理之可疑者，始足當之，若單純主觀上之懷疑，要不
    得謂已發生嫌疑，最高法院91年度臺上字第615 號判決意旨
    、72年臺上字第641號判例意旨可資參照。經查，參與本件
    查獲之員警即新竹市警察局刑事警察大隊偵三隊偵查員陳義
    旺，於檢察官電話聯繫中詢問，「前往逮捕被告前，是否已
    知道該處藏有槍彈？」，則稱：「不知道」，經檢察官詢問
    「發現扣槍彈過程？」，則稱：「因被告經貴署通緝，是被
    告在我們還沒查到槍彈前，主動交出。」等語，有台灣新竹
    地方法院檢察署公務電話紀錄乙紙在卷可稽，足認在證人即
    警員陳義旺等人至新竹縣湖口鄉○○村○○街391巷22號逮
    捕被告前，僅係因被告他案遭通緝而前往，在被告未主動交
    出其所寄藏之改造手槍、土造子彈前，警員並未發覺有此犯
    罪事實存在，被告既在有偵查犯罪權之公務員發覺犯罪事實
    之前，告知自己犯行，並報繳其所持有之全部槍枝、子彈，
    且不逃避接受裁判，核與槍砲彈藥刀械管制條例第18條第1
    項前段之規定相符，自應依該規定減輕或免除其刑。惟查，
    本案被告未經許可寄藏改造手槍及土造子彈之殺傷力、危害
    性均甚大，雖已符合自首報繳之規定，然觀諸其自首報繳過
    程，乃係因遭通緝為警逮捕時，被告始心虛害怕自行自首寄
    藏改造手槍及土造子彈，並交出置於置物櫃內之槍、彈，報
    繳扣案之仿VALTRO廠85COMBAT型改造手槍1枝、及直徑約9mm
    金屬彈頭之改造子彈3顆，此有前述之台灣新竹地方法院檢
    察署公務電話紀錄乙紙在卷可稽，亦為被告所不否認，足徵
    被告雖符合自首報繳之規定，然動機、目的究非全然單純無
    瑕，參以現今社會治安不良，未經許可寄藏具殺傷力之改造
    手槍及土造子彈，對社會治安顯具有相當危害性等情，爰僅
    依上開條例之規定予以減輕其刑（依刑法第66條之規定同時
    有免除其刑之規定者，其減輕得減至3分之2）。
四、被告曾因違反毒品危害防制條例案件，經本院以92年度訴字
    第81號判決判處有期徒刑4月確定，於93年4月28日執行完畢
    出監。有臺灣新竹地方法院檢察署刑案資料查註紀錄表及臺
    灣高等法院被告全國前案紀錄表各一份在卷可佐，其於受期
    徒刑之執行完畢後，5年以內再故意犯有期徒刑以上刑之上
    開罪名，應依刑法第47條第1項之規定，加重其刑。並依法
    先加後減之。
五、爰審酌被告未經許可寄藏上開具有殺傷力之改造槍枝及土造
    子彈，如遭持以犯罪，顯將嚴重危害社會安全，惟被告於犯
    後坦承犯行，尚見悔意，且在未經發覺前，即自動指出報繳
    自首，並寄藏扣案改造槍枝及土造子彈之期間未查出該等改
    造槍枝及土造子彈用於其他犯罪，及其犯罪之目的、手段及
    等一切情狀，量處如主文所示之刑及併科罰金刑，並諭知罰
    金易服勞役之折算標準。
六、扣案之上開仿VALTRO廠85COMBAT型改造手槍乙枝（槍枝管制
    編號：00 00000000號，含彈匣乙個），屬違禁物，應依刑
    法第38條第1項第1款之規定，宣告沒收之。另扣案之上開口
    徑9厘米之改造子彈3顆則均因鑑析試射用罄，已非屬違禁物
    ，爰不另一併諭知沒收，附此敘明。
參、適用法律：
一、刑事訴訟法第299條第1項前段。
二、槍砲彈藥刀械管制條例第8條第4項、第12條第4項、第18條
    第1項前段。
三、刑法第11條前段、第55條、第47條第1項、第42條第3項、第
    38 條第1項第1款。
本案經檢察官鄒茂瑜到庭執行職務
中　　華　　民　　國　　96　　年　　10　　月　　22　　日
                刑事第一庭  審判長法  官  許  翠  玲
                                  法  官  楊  惠  芬
                                  法  官  楊  數  盈
以上正本證明與原本無異。
如不服本判決應於收受本判決後10日內向本院提出上訴書狀，上
訴書狀應敘述具體理由。上訴書狀未敘述上訴理由者，應於上訴
期間屆滿後20日內補提理由書狀於本院 (均須按他造當事人之人
數附繕本 )「切勿逕送上級法院」。
中　　華　　民　　國　　96　　年　　10 　 月　　22　　日
                                  書記官  陳  秀  子
附錄本案論罪科刑法條：
槍砲彈藥刀械管制條例第8條
未經許可，製造、販賣或運輸鋼筆槍、瓦斯槍、麻醉槍、獵槍、
空氣槍或第4條第1項第1款所定其他可發射金屬或子彈具有殺傷
力之各式槍砲者，處無期徒刑或5年以上有期徒刑，併科新臺幣
1千萬元以下罰金。
未經許可，轉讓、出租或出借前項所列槍枝者，處5年以上有期
徒刑，併科新臺幣1千萬元以下罰金。
意圖供自己或他人犯罪之用，而犯前二項之罪者，處無期徒刑或
7年以上有期徒刑，併科新臺幣1千萬元以下罰金。
未經許可，持有、寄藏或意圖販賣而陳列第1項所列槍枝者，處3
年以上10年以下有期徒刑，併科新臺幣700萬元以下罰金。
第1項至第3項之未遂犯罰之。
槍砲彈藥刀械管制條例第12條
未經許可，製造、販賣或運輸子彈者，處1年以上7年以下有期徒
刑，併科新台幣500萬元以下罰金。
未經許可，轉讓、出租或出借子彈者，處6月以上5年以下有期徒
刑，併科新台幣300萬元以下罰金。
意圖供自己或他人犯罪之用，而犯前二項之罪者，處3年以上10
年以下有期徒刑，併科新台幣700萬元以下罰金。
未經許可，持有、寄藏或意圖販賣而陳列子彈者，處5年以下有
期徒刑，併科新台幣300萬元以下罰金。
第1項至第3項之未遂犯罰之。
